【裁判字號】    92,易,1419
【裁判日期】    921124
【裁判案由】    詐欺
【裁判全文】
臺灣臺北地方法院刑事判決                        九十二年度易字第一四一九號
    公  訴  人  臺灣臺北地方法院檢察署檢察官
    被      告  丙○○  男  二.
右列被告因詐欺案件，經檢察官提起公訴（九十二年度偵字第一○四二五號），本院
判決如左：
    主      文
丙○○以詐術得財產上不法之利益，處拘役伍拾伍日，如易科罰金以佰元折算壹日
。緩刑貳年。
    事      實
一、丙○○基於為自己不法之所有之意圖，於民國九十二年三月十七日，以其擁有帳
    號000000000登入「遊戲橘子數位科技股份有限公司」（下稱遊戲橘子
    公司）所管理之「天堂」線上遊戲（遊戲橘子公司就「天堂」線上遊戲部分目前
    共設置有三十三個伺服器，頻寬係向設於臺北市○○路○段二十一號網路服務業
    者ＩＳＰ「中華電信數據通信分公司」及設於臺北市松山區○○○路三一三巷三
    號四樓和信超媒體股份有限公司租用），並以暱稱「翻臉」虛擬人物進入「收穫
    方式宣稱欲以新臺幣二萬元，向不特定人購買天幣（在「天堂」線上遊戲中所使
    用之貨幣，且在現實生活中，具有財產上之利益）二千零五十萬元，使亦在天堂
    線上遊戲同一遊戲伺服器中，以帳號00000000號暱稱「龍九州」之甲○
    ○陷於錯誤，約定於同年三月十八日凌晨一時五十分許，至桃園縣桃園市○○路
    ○段一六○號「ＧＡＬＡ網路生活館」網路咖啡廳交易。嗣於該日交易之際，甲
    ○○在前揭「ＧＡＬＡ網路生活館」網路咖啡廳透過該網路咖啡廳之電腦，登入
    「天堂」線上遊戲中，並將其所有暱稱「龍九洲」虛擬人物所擁有具有財產上利
    益之天幣二千零五十萬元移轉交付予丙○○所控制之「翻臉」虛擬人物後，丙○
    ○隨即將原欲交付予甲○○之現金取回拒不付款，並即關閉帳號後逃逸，甲○○
    始知受騙。
二、案經甲○○訴由臺北市政府警察局移送臺灣臺北地方法院檢察署檢察官偵查起訴
    。
    理      由
一、訊據被告丙○○固坦承有與告訴人甲○○交易並在未支付任何款項之情形下，獲
    得具有財產上利益之天幣二千零五十萬元，惟矢口否認有何詐欺得利之不法意圖
    。辯稱當時是因為告訴人甲○○要檢閱其手上之鈔票，其深覺有異，故不願意繼
    續交易云云。
二、查「天堂」線上遊戲帳號00000000號為告訴人所有，有遊戲橘子公司出
    具之帳號證明書一份在卷可稽（見偵卷第七頁），此點已堪認定。而被告於九十
    二年三月十七日，以其擁有帳號000000000登入遊戲橘子公司所管理之
    「天堂」線上遊戲，並以暱稱「翻臉」虛擬人物進入「收穫女神蒂蜜特伺服器」
    ，以廣播（按即在天堂線上遊戲下方文字交談區鍵入文字）方式宣稱欲以新臺幣
    二萬元，向不特定人購買天幣二千零五十萬元，並與以帳號00000000號
    暱稱「龍九州」之告訴人達成協議，約定於同年三月十八日凌晨一時五十分許，
    至前揭「ＧＡＬＡ網路生活館」網路咖啡廳交易。後於告訴人將暱稱「龍九洲」
    虛擬人物所擁有具有財產上利益之天幣二千零五十萬元移轉交付予被告所控制之
    「翻臉」虛擬人物後，被告隨即將原欲交付予告訴人之現金取回拒不付款，並即
    關閉帳號後逃逸等情，業據告訴人於本院調查程序中以證人身分出庭證述屬實（
    見本院九十二年八月十一日訊問筆錄第七頁至第十頁）；證人即當時在場之乙○
    ○亦於本院審理期日中證稱當時被告雖有拿錢出來，但在告訴人與被告均按滑鼠
    完成移轉告訴人所有之天幣予被告後，被告即將所取出之金錢抽回並跑離現場等
    語（見本院九十二年九月八日審判筆錄第四頁至第九頁），是此部分之情節亦堪
    認定。被告雖辯稱其並無詐欺得利之不法意圖，當時是因為告訴人甲○○要檢閱
    其手上之鈔票，其深覺有異，故不願意繼續交易云云。惟當時告訴人已將天幣移
    轉予被告，已據證人乙○○證述詳實，業如前述，是告訴人既已將天幣移轉予被
    告，被告本即應依其與告訴人之約定，將手上原本欲給付予告訴人之金錢交付予
    告訴人，豈有擔心該等欲交付予告訴人之金錢遭告訴人搶走之理（蓋依雙方約定
    ，被告手上之金錢本即應同時給付予告訴人）？足證被告自始即有意圖為自己不
    法所有之犯意，其所辯並無詐欺之不法意圖云云，並不足採。從而本件事證明確
    ，被告犯行堪以認定。
三、按天堂遊戲中之天幣等虛擬物品，在現實社會中具有一定之財產價值，可為交易
    之客體，但此等寶物、裝備係以電磁紀錄之方式存在於戲橘子公司之電腦設備中
    ，並無人類可以感觸之實體物存在，其雖有一定之財產價值，但仍應為財產上之
    利益。是核被告等所為，係犯刑法第三百三十九條第二項詐欺得利罪。公訴人起
    訴書中雖載明被告係犯刑法第三百三十九條第一項之詐欺取財罪等，惟於本院審
    理中，公訴人本檢察一體之原則，已自行更正被告所犯法條係刑法第三百三十九
    條第二項之詐欺得利罪（見本院九十二年十月二十八日審判筆錄第二頁），本院
    復已依刑事訴訟法第九十五條之規定，告知被告所犯法條等相關權利，使其得行
    使訴訟上之防禦權，當認此部分公訴人於起訴書上所載法條，已經更正為刑法第
    三百三十九條第二項之詐欺得利罪，尚無依刑事訴訟法第三百條變更起訴法條之
    必要。爰審酌被告因貪圖小利，利用遊戲橘子公司線上遊戲之功能，施以詐術，
    詐取線上玩家之天幣，侵害法益非鉅，犯後已與告訴人達成和解，此有和解書一
    份在卷可稽（附於本院九十二年八月十一日訊問筆錄後），告訴人亦表示願意原
    諒被告等語（見本院九十二年八月十一日訊問筆錄第九頁至第十頁），及被告犯
    罪之手段、智識程度、所獲取之利益等一切情狀，從輕量處如主文所示之刑，並
    諭知易科罰金之折算標準。末查，被告未曾受有期徒刑以上刑之宣告，此有臺灣
    高等法院被告全國前案紀錄表一份附卷可按，本院認其經此教訓，當知所警惕，
    應無再犯之虞，因認所宣告之刑，以暫不執行為當，併予宣告緩刑二年，以啟自
    新。
據上論斷，應依刑事訴訟法第二百九十九條第一項前段，刑法第三百三十九條第二項
、第四十一條第一項前段、第七十四條第一款，罰金罰鍰提高標準條例第一條前段、
第二條，判決如主文。
本案經檢察官張安箴到庭執行職務。
中      華      民      國    九十二    年     十一     月    二十四    日
                                      臺灣臺北地方法院刑事第十四庭
                                          審判長  法  官  宋松璟
                                                  法  官  王綽光
                                                  法  官  吳冠霆
右正本證明與原本無異。
如不服本判決，應於判決送達後十日內向本院提出上訴狀（應抄附繕本）。告訴人或
被害人如對於本判決不服者，應具備理由請求檢察官上訴，其上訴期間之計算係以檢
察官收受判決正本之日期為準。
                                                  書記官  楊文祥
中      華      民      國    九十二    年     十一     月    二十四    日
附錄法條：
中華民國刑法第三百三十九條
(普通詐欺罪)
意圖為自己或第三人不法之所有，以詐術使人將本人或第三人之物交付者
，處五年以下有期徒刑、拘役或科或併科一千元以下罰金。
以前項方法得財產上不法之利益或使第三人得之者，亦同。
前二項之未遂犯罰之。


司法院資訊處製作；財團法人民間司法改革基金會備份。
